最　高　行　政　法　院　裁　定
                                     100年度裁字第1560號
再 審原 告  邱丕良
訴訟代理人　董浩雲　律師
          　孫小萍　律師
          　張家瑜　律師
再 審被 告　財政部臺北市國稅局
代　表　人　陳金鑑
上列當事人間綜合所得稅事件，再審原告對於中華民國100年2月
25日本院100年度判字第215號判決及98年4月30日臺北高等行政
法院97年度訴字第3265號判決，本於行政訴訟法第273條第1項第
1款事由提起再審之訴部分，本院裁定如下：
　　主  文
再審之訴駁回。
再審訴訟費用由再審原告負擔。
　　理  由
一、按再審原告提起再審之訴，應依行政訴訟法第277條第1項第
    4款表明再審理由，此為必須具備之程式。所謂表明再審理
    由，必須指明確定判決有何條款之再審事由，及有如何合於
    法定再審事由之具體情事，始為相當，倘僅泛言有何條款之
    再審事由，而無具體情事者，仍難謂已合法表明再審理由，
    所提再審之訴，即屬不合法。又行政訴訟法第273條第1項第
    1款之「適用法規顯有錯誤」，係指原判決所適用之法規與
    該案應適用之現行法規相違背，或與解釋判例有所牴觸者而
    言。
二、再審原告民國92年度綜合所得稅結算申報，經再審被告初查
    依財政部臺灣省北區國稅局（下稱北區國稅局）通報資料，
    查獲再審原告漏報取自巨擘科技股份有限公司（下稱巨擘公
    司）之營利所得計新臺幣（下同）163,067,309元，乃歸課
    核定上訴人當年度綜合所得總額182,792,848元，補徵稅額
    65,302,508元，並按所漏稅額65,226,924元處0.5倍之罰鍰
    計32,613,400元（計至百元止）。再審原告對核定取自巨擘
    公司之營利所得及罰鍰等項目不服，循序提起本件行政訴訟
    ，經原審97年度訴字第3265號判決（下稱原審判決）駁回，
    提起上訴，經本院100年度判字第215號判決（下稱原確定判
    決）駁回。
三、再審原告再審意旨略以：原確定判決既已將駿業發投資股份
    有限公司、宏發投資股份有限公司、格物投資股份有限公司
    、駿業投資股份有限公司及欣欣投資股份有限公司等5家投
    資公司獲配之股利調整為再審原告之所得，即回歸到系爭股
    票從未自再審原告移轉至該5家投資公司之狀態，則國稅局
    89年、92年課徵收受之緩課股利所得稅、10%未分配盈餘所
    得、證券交易稅、滯納金及罰鍰之前提均已消失，其課徵之
    法律上原因遂不存在，而上述款項均已於再審被告開立補稅
    通知書前已繳交，屬溢繳之款項，再審被告於計算本件補稅
    額時未予扣除，形成「公法上不當得利」，而原確定判決僅
    認已繳納之10%未分配盈餘營利事業所得稅及證券交易稅部
    分，應由再審被告依職權辦理退稅，卻未提及再審原告已繳
    納之緩課股利所得稅部分，顯割裂適用實質課稅原則；又原
    確定判決未有實據，逕認再審原告隱匿事實縱無故意亦有過
    失，亦違反證據法則，原確定判決有行政訴訟法第273條第1
    項第1款之再審事由等語。經核再審原告之上開理由，無非
    重複其在前訴訟程序之主張而為原確定判決論述所不採之事
    由再予爭執，或就事實審法院證據取捨、認定事實之職權行
    使事項，任意指摘為不當，而未具體表明原確定判決所適用
    之法規究有如何顯然不合於法規規定，或有如何顯然違背司
    法院解釋或本院判例之情事，難謂已合法表明再審理由。依
    首揭規定及說明，本件再審之訴為不合法，應予駁回。至於
    再審原告本於行政訴訟法第273條第1項第13款、第14款事由
    提起再審之訴部分，另由本院裁定移送臺北高等行政法院，
    併此明。
四、據上論結，本件再審之訴為不合法。依行政訴訟法第278條
    第1項、第104條、民事訴訟法第95條、第78條，裁定如主文
    。
中　　華　　民　　國　　100　 年　　6　　 月　　23　　日
                    最高行政法院第三庭
                        審判長法官　黃　璽　君
                              法官　楊　惠　欽
                              法官　吳　東　都
                              法官　陳　金　圍
                              法官　蕭　惠　芳

以  上  正  本  證  明  與  原  本  無  異
中　　華　　民　　國　　100　 年　　6　　 月　　24　　日
　　　　　　　　　　　　　　　書記官　彭　秀　玲